臺灣彰化地方法院刑事判決　　　　　　　 96年度易字第106號
公　訴　人　臺灣彰化地方法院檢察署檢察官
被　　　告　乙○○
　　　　　　　　　　（現因另案羈押在臺灣彰化看守所）
上列被告因竊盜案件，經檢察官提起公訴（95年度偵字第10177
號），於本院準備程序中，被告就被訴事實為有罪之陳述，經告
知簡式審判程序之旨，並聽取當事人之意見後，認宜以獨任進行
簡式審判程序，而裁定進行簡式審判程序審理，判決如下：
    主  文
乙○○共同攜帶兇器竊盜未遂，處有期徒刑肆月，如易科罰金，
以新台幣壹仟元折算壹日。扣案之鑰匙壹支沒收。
    犯罪事實
一、乙○○與真實姓名年籍不詳，自稱「賴東華」之成年男子，
    共同基於為自己不法所有之意圖，於民國95年11月2 日凌晨
    3 時許，在彰化縣員林鎮○○○街76號前，攜帶鑰匙及客觀
    上足以對人之生命、身體造成危害，可供兇器使用之剪刀、
    T 型扳手及剉刀各1 支（剪刀、T 型扳手及剉刀均未扣案）
    ，先以自備剪刀剪斷甲○○所有之車牌號碼7L-6905 號自小
    客車（現為丙○○使用）防盜器線路設備，再以T 型扳手撬
    開副駕駛座之車門後，侵入車內開啟後行李箱，再將後行李
    箱上的鎖頭拔下後（毀損部分未據告訴），由乙○○持往上
    址附近3 、4 百公尺之空地，以剉刀磨製自備鑰匙以合取上
    開鎖頭，嗣於同日3 時55分磨製鑰匙完成，隨即從副駕駛座
    侵入車內，正欲以上開自備鑰匙啟動引擎，著手竊取上開自
    小客車之際，當場為巡邏員警查獲而未遂，並扣得自備鑰匙
    1 支，始查知上情。
二、案經丙○○訴由彰化縣警察局員林分局報請臺灣彰化地方法
    院檢察署檢察官偵查起訴。
    理  由
一、本件被告所犯係死刑、無期徒刑、最輕本刑為3 年以上有期
    徒刑以外之罪，其於準備程序就前揭被訴事實為有罪之陳述
    ，經受命法官告知簡式審判程序之旨，並聽取其與公訴人之
    意見後，本院認無不得或不宜改依簡式審判程序進行之處，
    爰依刑事訴訟法第273 條之1 第1 項、第284 條之1 ，裁定
    本案由受命法官獨任進行簡式審判程序，合先敘明。
二、上開犯罪事實，業據被告乙○○於警、偵訊及本院審理時坦
    承不諱，核與告訴人丙○○於警詢中證述之失竊情節相符（
    見警卷第5 頁），並有贓物認領保管單1 紙（見警卷第16頁
    ）及照片5 張（見警卷第17至19頁）附卷可稽，及犯罪所用
    之自備鑰匙1 支扣案足憑，是本件事證明確，被告犯行堪以
    認定。
三、按刑法第321 條第1 項第3 款之攜帶兇器竊盜罪，係以行為
    人攜帶兇器竊盜為其加重條件，此所謂兇器，其種類並無限
    制，凡客觀上足對人之生命、身體、安全構成威脅，具有危
    險性之兇器均屬之，且祇須行竊時攜帶此種具有危險性之兇
    器為已足，並不以攜帶之初有行兇之意圖為必要（最高法院
    79年臺上字第5253號判例意旨可資參照）。查被告持供竊盜
    之剪刀1 支，尖端銳利，係金屬材質，又持供竊盜之T 型扳
    手及剉刀各1 支，亦為金屬材質，均有相當之重量，業據被
    告供明在卷（見本院卷第19頁），若持以攻擊他人，客觀上
    足以對人之生命、身體及安全構成威脅，足認該剪刀、T 型
    扳手及剉刀乃客觀上有對人之生命、身體具有危險性之兇器
    無訛。是核被告乙○○所為，係犯刑法第321 條第2 項、第
    1 項第3 款之攜帶兇器竊盜未遂罪。被告與自稱「賴東華」
    之成年男子間，就上開竊盜犯行，有犯意聯絡及行為分擔，
    均為共同正犯。又被告已著手於竊盜犯罪行為之實行，惟未
    生竊得財物之犯罪結果，屬未遂犯，爰依刑法第25條第2 項
    規定，按既遂犯之刑減輕之。爰審酌被告正值壯年，不思以
    己力賺取所需，反因一時貪念，任意竊取他人財物，影響他
    人財產權，惟念其犯後已坦承犯行，態度尚稱良好，又尚未
    竊得財物即遭查獲，對被害人實質損害尚非極鉅等一切情狀
    ，量處如主文所示之刑，並諭知易科罰金之折算標準。另扣
    案之鑰匙1 支，為被告所有持供本件竊盜車輛所用之物，業
    據其自承在卷，應依刑法第38條第1 項第2 款之規定，宣告
    沒收。至被告持供竊盜所用之剪刀、T 型扳手及剉刀各1 支
    ，既未扣案，又非違禁物，為免日後執行困難，爰均不予宣
    告沒收，併予敘明。
據上論斷，應依刑事訴訟法第273 條之1 第1 項、第299 條第1
項前段，刑法第28條、第321 條第1 項第3 款、第2 項、第25條
第2 項、第41條第1 項前段、第38條第1 項第2 款，刑法施行法
第1 條之1 第1 項、第2 項前段，判決如主文。
本案經檢察官莊佳瑋到庭執行職務。
中　　華　　民　　國　　96　　年　　2 　　月　　8 　　日
                  刑事第一庭    法      官  胡宜如
以上正本證明與原本無異。
如不服本判決，應於送達後10日內向本院提出上訴狀（須附繕本
）。
告訴人或被害人對於判決如有不服具備理由請求檢察官上訴者，
其上訴期間之計算係以檢察官收受判決正本之日期為準。
中　　華　　民　　國　　96　　年　　2 　　月　　8 　　日
                                書記官  蕭秀吉
附錄本案論罪科刑法條：
中華民國刑法第321條
犯竊盜罪而有左列情形之一者，處 6 月以上、 5 年以下有期徒
刑：
一  於夜間侵入住宅或有人居住之建築物、船艦或隱匿其內而犯
之者。
二  毀越門扇、牆垣或其他安全設備而犯之者。
三  攜帶兇器而犯之者。
四  結夥三人以上而犯之者。
五  乘火災、水災或其他災害之際而犯之者。
六  在車站或埠頭而犯之者。
前項之未遂犯罰之。
